【裁判字號】    88,聲再,165
【裁判日期】    890126
【裁判案由】    恐嚇等
【裁判全文】
臺灣高等法院臺南分院刑事裁定          八十八年度聲再字第一六五號     Ｃ
      再審聲請人
      即受判決人  甲  ○  ○
右列聲請人因恐嚇等案件，對於本院八十八年度上易字第七一八號中華民國八十八年
六月二十五日確定判決（臺灣臺南地方法院八十八年度易字第二一四號、臺灣臺南地
方法院檢察署八十七年度偵續字第二號），聲請再審，本院裁定如左：
      主      文
再審之聲請駁回。
      理      由
一、聲請意旨略稱：原確定判決判處聲請人恐嚇等罪刑，惟該判決有重要證據漏未審
    酌如下：（一）民國（下同）八十六年三月二十四日晚上八時十分許，聲請人並
    未與同案被告王慶鐘、劉志成至康榮治住處，對於王慶鐘在該處持空酒瓶毀損康
    宅窗戶玻璃及機車後視鏡之行為，應無與其有犯意聯絡及行為分擔之事實。聲請
    人曾具狀聲請傳喚聲請人之妻楊仟佩到庭作證，惟原審漏未予以傳喚調查。（二
    ）據同案被告王慶鐘於第一、二審審理中之供詞（參見一審卷第二十一頁背面、
    原審卷第三十九頁），並未提及聲請人有參與，告訴人康智淵於警訊時亦未提及
    聲請人前往滋事（參見警卷第八頁），俱見聲請人否認犯罪，並非虛構。爰依刑
    事訴訟法第四百二十一條之規定聲請再審云云。
二、按刑事訴訟法第四百二十一條所謂「重要證據漏未審酌」，必須該證據足以影響
    於原判決事實之認定，並以該證據已予提出，而被捨棄不予採用，並未敘明其捨
    棄之理由者為限，始能據為再審事由。如未經於偵查或審判中提出，或判決確定
    後始發見之證據，判決當時既無從審酌，自不包括在內。
三、原審確定判決以（一）聲請人甲○○矢口否認犯行，惟據告訴人康榮治、康智淵
    、康荷梅於警訊及偵查、審理中指訴歷歷，而告訴人因而心生畏懼，亦據渠等陳
    明在卷。（二）前揭時間，同案被告王慶鐘於劉水長住處，以「你要去報案，要
    讓你死的很難看」等語恐嚇康榮治一節，亦據證人李忠義、李來模於八十七年一
    月八日偵查中證述明確，互核相符，尚堪認定。（三）告訴人康智淵、康荷梅二
    人自始即指稱歷歷。且二人於原審審理時，經隔離訊問時亦指述相符，應可採信
    。足認八十六年三月二十四日晚間八時十分許至康榮治家中者係王慶鐘、劉志成
    及甲○○等三人無誤。（四）同案被告王慶鐘於警訊、偵查中均辯稱伊並未至康
    榮治家中，且未與白添銅及高石永二人一起前往被害人住處，至原審調查中始改
    稱係伊與該二人一同前往，而非甲○○與劉志成，又白添銅及高石永二人雖亦至
    原審證稱渠等二人曾陪同被告王慶鐘一同前往康榮治家中，然又陳稱：「其二人
    均未下車亦未見康智淵、康荷梅二人」等語，是縱認其二人或曾陪同王慶鐘一同
    前往康榮治家中，然應非於八十六年三月二十四日晚間八時十分許前往，渠等證
    言，尚難資為有利被告之證明，自不影響本案事實之認定。此外復有錄音帶一捲
    附卷可稽，足認被告等三人所辯，應係事後卸責之詞，不足採信等由為論據。
四、經查聲請人與同案被告王慶鐘、劉志成基於共同犯意聯絡，於八十六年三月二十
    四日晚至康榮治住處，未經許可，由同案被告王慶鐘、劉志成二人侵入康宅，聲
    請人則在外守候，王慶鐘持空酒瓶迫使康榮治之子康智淵在屋內找尋康榮治，因
    搜尋未著，即用力撞擊大門，並以空酒瓶損壞大門旁上方之窗戶玻璃，再以不明
    物體損毀機車後視鏡，足以生損害於康榮治；且當場出言恐嚇、辱罵，致在場聽
    聞之康智淵、康荷梅心生畏懼等情，業經告訴人康榮治、康智淵、康荷梅於迭次
    審理中指訴一致，復經證人李忠義、李來模於偵查中結證有吻合之處，且有毀損
    之現場照片在卷足稽，足見聲請人與同案其餘被告所辯，均顯係事後畏罪卸責之
    詞，不足採取。是聲請人係以自己共同犯罪之意思實施犯罪行為，至為灼然，自
    屬共同正犯甚明。由此可知，聲請人所指原審未予斟酌同案被告王慶鐘及告訴人
    康智淵之證詞，均不足以影響於原判決事實之認定。再者，原審認本案事證既明
    ，聲請人聲請傳訊證人楊仟佩並無必要，並非未予審酌聲請人之聲請，並無不合
    理之處。因之，揆諸上開法條規定及說明，本件聲請人依刑事訴訟法第四百二十
    一條之規定聲請本件再審，為無理由，應予駁回。
五、據上論斷，應依刑事訴訟法第四百三十四條第一項裁定如主文。
中    華    民    國      八十九      年      一      月      二十六    日
                                  臺灣高等法院臺南分院刑事第一庭
                                      審判長法官  鄭    文    肅
                                            法官  楊    明    章
                                            法官  王    浦    傑
右正本證明與原本無異。
不得抗告。
                                      法院書記官  張    清    良
中    華    民    國      八十九      年      一      月      二十九    日


司法院資訊處製作；財團法人民間司法改革基金會備份。
